【裁判字號】    98,上易,369
【裁判日期】    980617
【裁判案由】    傷害
【裁判全文】
臺灣高等法院刑事判決                 98年度上易字第369號
上  訴  人  臺灣板橋地方法院檢察署檢察官
被      告  乙○○
上列上訴人因被告傷害案件，不服臺灣板橋地方法院97年度簡上
字第413 號，中華民國97年12月23日第一審判決（起訴案號：臺
灣板橋地方法院檢察署96年度偵字第25256 號），提起上訴，本
院判決如下：
    主  文
上訴駁回。
    理  由
一、本案經本院審理結果，認第一審判決對被告乙○○為無罪之
    諭知，核無不當，應予維持，並引用第一審判決書關於被告
    乙○○部分記載之證據及理由（如附件）。
二、檢察官上訴意旨略以：(一)原審僅以告訴人呈現於外之傷勢分
    佈情形，推論被告並無攻擊行為，惟被告係以徒腳攻擊，若
    當時告訴人閃躲得宜致未受傷，非經驗上不可能發生，原審
    之推論並不可採。(二)原審僅以被告與同案被告林峰源、林柏
    任到場順序有先後及證人丙○○、丁○○之證述，即推論被
    告自後方踢擊告訴人難以遽信，未顧及證人丙○○、丁○○
    當時處於混亂場面，能否均能見聞並記憶衝突過程而無疏漏
    情形，亦嫌率斷。(三)又當時在現場之證人戊○○、告訴人既
    已具結證述被告有自後方踢擊告訴人一節，應無偏頗而誣攀
    他人自陷偽證罪之必要，其等所證，核屬實情，原審實有誤
    認。(四)又證人劉壬甲已證稱被告有出手打告訴人，顯見被告
    雖較晚到現場，然亦有加入攻擊告訴人之行列，且其既有出
    腳踢，縱未踢傷告訴人，即已足認有意思聯絡，應論以傷害
    罪之共同正犯云云。
三、惟查：(一)告訴人、證人丙○○、丁○○之證述情節，無法證
    明被告有參與傷害之犯行，原判決已詳為載明，其關於證據
    之取捨及認事用法，核與證據法則並無不當，自可認同。(二)
    又證人劉壬甲雖證稱被告有出手打告訴人云云，然與證人甲
    ○○、戊○○所證述：被告自告訴人後方踢告訴人之情不符
    ，自難採為不利被告之證據。(三)檢察官上訴，未據提出新事
    證，足以證明被告有傷害告訴人之犯行，仍執原有證據，認
    被告有傷害告訴人之犯行，然經本院審酌原有證據，尚難使
    本院形成被告有罪之心證，自應維持原審為被告無罪之判決
    。綜上，檢察官之上訴，仍執原有證據指摘原判決不當，為
    無理由，應予駁回。
四、被告經合法傳喚，無正當理由不到庭，爰不待其陳述逕行判
    決。
據上論結，應依刑事訴訟法第373條、第368條、第371 條，判決
如主文。
本案經檢察官陳玉珍到庭執行職務。
中    華    民    國    98    年    6     月    17    日
                  刑事第十庭    審判長法  官 楊炳禎
                                      法  官 陳春秋
                                      法  官 李春地
以上正本證明與原本無異。
不得上訴。
                                      書記官 蘇秋
中    華    民    國    98    年    6     月    18    日


司法院資訊處製作；財團法人民間司法改革基金會備份。
